臺灣高雄地方法院刑事判決　　　　　　　96年度訴字第2546號
公　訴　人　臺灣高雄地方法院檢察署檢察官
被　　　告　甲○○
上列被告因違反毒品危害防制條例案件，經檢察官提起公訴（96
年度毒偵字第4124號），嗣被告於本院準備程序進行中，就被訴
事實為有罪之陳述，經告知簡式審判程序之旨，並聽取檢察官及
被告之意見後，本院合議庭裁定由受命法官獨任改依簡式審判程
序審理，並判決如下：
    主  文
甲○○施用第一級毒品，處有期徒刑捌月，減為有期徒刑肆月，
如易科罰金以新台幣壹仟元折算壹日，扣案如附表一所示之物，
，沒收銷燬之；又施用第二級毒品，處有期徒刑肆月，減為有期
徒刑貳月，如易科罰金以新台幣壹仟元折算壹日，扣案如附表二
所示之物，沒收銷燬之。應執行有期徒刑伍月，如易科罰金，以
新台幣壹仟元折算壹日，扣案如附表一、二所示之物，沒收銷燬
之。
    事  實
一、甲○○於民國90年間因施用毒品案件，經本院以90年度毒聲
    字第5691號裁定送強制戒治後，於92年11月30日執行完畢釋
    放。詎仍不知戒絕毒癮，於前揭強制戒治執行完畢釋放後5
    年內，分別於96年2 月12日晚上8 時許，基於施用第一級毒
    品海洛因之犯意，在其位於高雄市○○區○○街466 之9 號
    3 樓租屋處，以將第一級毒品海洛因摻入香煙後點燃吸食之
    式，施用第一級毒品海洛因乙次；同年月日中午12時許，基
    於施用第二級毒品甲基安非他命之犯意，在其位於上址租屋
    處，以將甲基安非他命置入玻璃球燒烤後吸食其霧化氣體之
    方式，施用第二級毒品甲基安非他命乙次。嗣因其男友宋坤
    旺（檢察官另案偵查、起訴）涉犯販賣第一、二級毒品罪嫌
    ，於96年2 月13日下午2 時許，在高雄市○○區○○路229
    號前，為警持本院搜索票查獲，並經在場甲○○同意搜索後
    ，自甲○○皮包內扣得如附表一、二所示之物，始查悉上情
    。
二、案經高雄憲兵隊移送報請台灣高雄地方法院檢察署檢察官偵
    查起訴。
    理  由
一、本件被告甲○○所犯為死刑、無期徒刑或最輕本刑為三年以
    上有期徒刑以外之罪，其於準備程序中就被訴事實為有罪之
    陳述，經法官告知簡式審判程序之旨，並聽取公訴人之意見
    後，依刑事訴訟法第273 條之1 第1 項規定，合議庭裁定由
    受命法官獨任進行簡式審判程序，合先敘明。
二、上揭犯罪事實，業據被告於本院審理中坦承不諱，且被告為
    警查獲後，依法採集之尿液（編號為H-077） ，經憲兵司令
    部刑事鑑識中心以氣相層析質譜儀法檢驗後，鑑定結果尿液
    中有第一級毒品海洛因代謝後之嗎啡陽性反應及第二級毒品
    甲基安非他命之陽性反應乙節，有隊96年3 月9 日發文字號
    ：安鑑字第0960000346號鑑定書1 紙在卷可稽。而「施用海
    洛因、甲基安非他命後，其於尿液中排出之最長時限，受施
    用劑量、施用方式、個人體質及其代謝情況等因素影響，因
    個案而易，施用海洛因一般可檢出之最長時間為海洛因服用
    後2 至4 天；施用甲基安非他命一般可檢出之最長時間為甲
    基安非他命服用後1 至5 天」等情，有行政院衛生署管制藥
    品管理局91年8 月2 日管檢字第108443號函可查，故自前揭
    尿液檢驗報告，可知被告確曾分別於採尿前之代謝時間內，
    施用毒品海洛因及甲基安非他命，是被告之自白乃與事實相
    符，堪信為真實。另被告前因施用毒品案件，經本院以90年
    度毒聲字第5691號裁定送強制戒治後，於92年11月30日執行
    完畢釋放，亦有臺灣高等法院被告前案紀錄表、被告刑案資
    料查註紀錄表各1 份在卷可稽，其於5 年內再分別施用第一
    級毒品海洛因、第二級毒品甲基安非他命，依毒品危害防制
    條例規定，應予以論罪科刑。
三、核被告於前開時地，分別施用海洛因、甲基安非他命所為，
    係犯毒品危害防制條例第10條第1 項、第2 項之施用第一級
    毒品罪、施用第二級毒品罪。被告分別持有第一、二級毒品
    海洛因、甲基安非他命，嗣分別進而施用之，持有之低度行
    為應為施用之高度行為所吸收，不另論罪。其所犯上開二罪
    名，犯意各別，罪名有異，應分論併罰。爰審酌被告前已有
    施用毒品之不良素行，歷經觀察勒戒及強制戒治程序猶施用
    之，顯見其戒毒意志不堅，本不宜寬貸，惟念其施用毒品乃
    自戕一己之身體健康，對社會造成之危害尚非直接鉅大，且
    犯後終能坦承犯行，態度良好等一切情狀，分別量處如主文
    所示之刑。又本件被告犯罪時間，均在96年4 月24日以前，
    均合於中華民國96年罪犯減刑條例所定減刑條件，應均依該
    條例第2 條第1 項第3 款規定減其宣告刑二分之一，並依同
    條例第9 條規定，分別諭知易科罰金之折算標準，並定其應
    執行之刑，以期自新。
四、查附表一、二所示之物，雖被告於本院審理中陳稱均係其男
    友宋坤旺所有之物，亦核與宋坤旺於警詢中所述相符（參本
    院卷第33頁、第34頁），被告此部分之陳述應堪屬實，然查
    附表一、二所示之物，經送驗結果，其中附表一1.所示之物
    均含第一級毒品海洛成份（共5 包，合計淨重7.84公克、空
    包裝總重2.03公克），有法部位調查局96年3 月16日調科壹
    字第09623022830 號鑑定書乙紙在卷可憑（參本院卷第45頁
    ）；附表二1.所示之物均呈甲基安非命陽性反應（共7 包，
    分別為驗前淨重1.558 公克、驗後淨重1. 556公克；驗前淨
    重0.768 公克、驗後淨重0.766 公克；驗前淨重1.685 公克
    、驗後淨重1.683 公克；驗前淨重1.42 4公克、驗後淨重1.
    422 公克；驗前淨重1. 674公克、驗後淨重1.672 公克；驗
    前淨重0.771 公克、驗後淨重0.76 9公克；驗前淨重0.368
    公克、驗後淨重0.366 公克），有高雄醫學大學附設中和紀
    念醫院96年3 月20日報告編號：0000-0 00 號、0000-000號
    、0000-000號、0000-000號、0000 -000 號、0000-000號、
    0000-000號檢驗報告7 紙在卷可參（參本院卷第52頁至第59
    頁），均應依毒品危害防制條例第18條第1 項前段規定，不
    論屬於犯人與否，宣告沒收銷燬之；又扣案如附表一1.所示
    之殘渣袋，殘留有海洛因成份，附表二2.3.4.之塑膠吸管等
    物，則均殘留有甲基安非他命成分，此分別有高雄醫學大學
    附設中和紀念醫院96年7 月30日報告編號：0000-000號、00
    00 -000 號、0000-000號、0000 -000 號檢驗報告4 紙（參
    本院卷第47頁、第49頁、第50頁、第52頁）在卷可佐，因該
    物品既分別無法與第一級毒品海洛因或第二級毒品甲基安非
    他命析離，爰均依毒品危害防制條例第18條第1 項前段規定
    ，諭知沒收銷燬之。至鑑驗耗費之海洛因及甲基安非他命既
    已滅失，即毋庸再予宣告沒收銷燬，附此敘明。
據上論斷，應依刑事訴訟法第273條之1第1 項、第299條第1項前
段，毒品危害防制條例第10條第1 項、第2 項、第18條第1 項前
段，刑法第11條、第41條第1 項前段、第51條第5 款，中華民國
96年罪犯減刑條例第2 條第1 項第3 款、第7 條、第9 條、第10
條第1項，判決如主文。
本案經檢察官乙○○到庭執行職務。
中　　華　　民　　國　　96　　年　　8 　　月　　31　　日
                  刑事第十一庭  法  官  林揚奇
以上正本證明與原本無異。
如不服本判決應於收受本判決後10日內向本院提出上訴書狀，並
應敘述具體理由，如未敘述上訴理由者，應於上訴期間屆滿後20
日內補提理由書狀於本院（均須按他造當事人之人數附繕本）「
切勿逕送上級法院」。
中　　華　　民　　國　　96　　年　　8 　　月　　31　　日
                                書記官  于耀文
附錄本案論罪科刑法條全文
毒品危害防制條例第10條
施用第1級毒品者，處6月以上5年以下有期徒刑。
施用第2級毒品者，處3年以下有期徒刑。
附表一：
1.第一級毒品海洛因5 包（合計淨重7.84公克、空包裝總重2.03
  公克）。
2.殘留海洛因之殘渣袋1個。
附表二：
1.第二級毒品甲基安非他命7 包，各包重量如下：
  （驗前淨重1.558 公克、驗後淨重1.556 公克；
    驗前淨重0.768 公克、驗後淨重0.766 公克；
    驗前淨重1.685 公克、驗後淨重1.683 公克；
    驗前淨重1.424 公克、驗後淨重1.422 公克；
    驗前淨重1.674 公克、驗後淨重1.672 公克；
    驗前淨重0.771 公克、驗後淨重0.769 公克；
    驗前淨重0.368 公克、驗後淨重0.366 公克）。
2.殘留甲基安非他命塑膠吸管1 支。
3.殘留甲基安非他命鏟子1 支。
4.殘留甲基安非他命玻璃球吸食器1 支。
